<?xml version='1.0' encoding='utf-8'?>
<verb default="ionanálaigh" disambig="">
  <verbalNoun default="ionanálú" />
  <verbalAdjective default="ionanálaithe" />
  <tenseForm default="ionanálaigh" tense="Past" dependency="Indep" person="Base" />
  <tenseForm default="ionanálaíomar" tense="Past" dependency="Indep" person="Pl1" />
  <tenseForm default="ionanálaíodar" tense="Past" dependency="Indep" person="Pl3" />
  <tenseForm default="ionanálaíodh" tense="Past" dependency="Indep" person="Auto" />
  <tenseForm default="ionanálaigh" tense="Past" dependency="Dep" person="Base" />
  <tenseForm default="ionanálaíomar" tense="Past" dependency="Dep" person="Pl1" />
  <tenseForm default="ionanálaíodar" tense="Past" dependency="Dep" person="Pl3" />
  <tenseForm default="ionanálaíodh" tense="Past" dependency="Dep" person="Auto" />
  <tenseForm default="ionanálaíodh" tense="PastCont" dependency="Indep" person="Base" />
  <tenseForm default="ionanálaínn" tense="PastCont" dependency="Indep" person="Sg1" />
  <tenseForm default="ionanálaíteá" tense="PastCont" dependency="Indep" person="Sg2" />
  <tenseForm default="ionanálaímis" tense="PastCont" dependency="Indep" person="Pl1" />
  <tenseForm default="ionanálaídís" tense="PastCont" dependency="Indep" person="Pl3" />
  <tenseForm default="ionanálaítí" tense="PastCont" dependency="Indep" person="Auto" />
  <tenseForm default="ionanálaíodh" tense="PastCont" dependency="Dep" person="Base" />
  <tenseForm default="ionanálaínn" tense="PastCont" dependency="Dep" person="Sg1" />
  <tenseForm default="ionanálaíteá" tense="PastCont" dependency="Dep" person="Sg2" />
  <tenseForm default="ionanálaímis" tense="PastCont" dependency="Dep" person="Pl1" />
  <tenseForm default="ionanálaídís" tense="PastCont" dependency="Dep" person="Pl3" />
  <tenseForm default="ionanálaítí" tense="PastCont" dependency="Dep" person="Auto" />
  <tenseForm default="ionanálaíonn" tense="PresCont" dependency="Indep" person="Base" />
  <tenseForm default="ionanálaím" tense="PresCont" dependency="Indep" person="Sg1" />
  <tenseForm default="ionanálaímid" tense="PresCont" dependency="Indep" person="Pl1" />
  <tenseForm default="ionanálaítear" tense="PresCont" dependency="Indep" person="Auto" />
  <tenseForm default="ionanálaíonn" tense="PresCont" dependency="Dep" person="Base" />
  <tenseForm default="ionanálaím" tense="PresCont" dependency="Dep" person="Sg1" />
  <tenseForm default="ionanálaímid" tense="PresCont" dependency="Dep" person="Pl1" />
  <tenseForm default="ionanálaítear" tense="PresCont" dependency="Dep" person="Auto" />
  <tenseForm default="ionanálóidh" tense="Fut" dependency="Indep" person="Base" />
  <tenseForm default="ionanálóimid" tense="Fut" dependency="Indep" person="Pl1" />
  <tenseForm default="ionanálófar" tense="Fut" dependency="Indep" person="Auto" />
  <tenseForm default="ionanálóidh" tense="Fut" dependency="Dep" person="Base" />
  <tenseForm default="ionanálóimid" tense="Fut" dependency="Dep" person="Pl1" />
  <tenseForm default="ionanálófar" tense="Fut" dependency="Dep" person="Auto" />
  <tenseForm default="ionanálódh" tense="Cond" dependency="Indep" person="Base" />
  <tenseForm default="ionanálóinn" tense="Cond" dependency="Indep" person="Sg1" />
  <tenseForm default="ionanálófá" tense="Cond" dependency="Indep" person="Sg2" />
  <tenseForm default="ionanálóimis" tense="Cond" dependency="Indep" person="Pl1" />
  <tenseForm default="ionanálóidís" tense="Cond" dependency="Indep" person="Pl3" />
  <tenseForm default="ionanálófaí" tense="Cond" dependency="Indep" person="Auto" />
  <tenseForm default="ionanálódh" tense="Cond" dependency="Dep" person="Base" />
  <tenseForm default="ionanálóinn" tense="Cond" dependency="Dep" person="Sg1" />
  <tenseForm default="ionanálófá" tense="Cond" dependency="Dep" person="Sg2" />
  <tenseForm default="ionanálóimis" tense="Cond" dependency="Dep" person="Pl1" />
  <tenseForm default="ionanálóidís" tense="Cond" dependency="Dep" person="Pl3" />
  <tenseForm default="ionanálófaí" tense="Cond" dependency="Dep" person="Auto" />
  <moodForm default="ionanálaíodh" mood="Imper" person="Base" />
  <moodForm default="ionanálaím" mood="Imper" person="Sg1" />
  <moodForm default="ionanálaigh" mood="Imper" person="Sg2" />
  <moodForm default="ionanálaímis" mood="Imper" person="Pl1" />
  <moodForm default="ionanálaígí" mood="Imper" person="Pl2" />
  <moodForm default="ionanálaídís" mood="Imper" person="Pl3" />
  <moodForm default="ionanálaítear" mood="Imper" person="Auto" />
  <moodForm default="ionanálaí" mood="Subj" person="Base" />
  <moodForm default="ionanálaímid" mood="Subj" person="Pl1" />
  <moodForm default="ionanálaítear" mood="Subj" person="Auto" />
</verb>
